# 合并报表权益法调整

提问人：asdlinlvhe 时间：2014-10-10 16:32:21
老师好，企业合并时，对被并购单位的评估价值按收益法确认，请问，在合并时怎样进行权益法调整？另外，评估基准日在前，合并日在后，在进行权益法调整时怎样进行调整？

回答人：chenyiwei
收益法评估只能确定目标企业净资产整体价值，作为定价参考，但不能取得各单项可辨认净资产的公允价值，因此还需要在收购完成后，以购买日为基准日，进行“购买对价分摊”（PPA）评估，将收购成本分摊到购买日各项可辨认净资产的公允价值，同时确定合并商誉，作为后续权益法核算的基础。 如果原先基准日评估时确定了各单项可辨认净资产的公允价值，而基准日距离实际购买日较近，在此期间市场环境未发生重大变化的，也可以沿用原先基准日的单项资产负债估值结果，即以基准日单项可辨认净资产评估值为基础，减去过渡期内按该评估值计算的折旧或摊销，近似地得出购买日的公允价值，作为后续权益法核算或合并报表层面列报的购买日公允价值基础。

提问人：心海拂清风 时间：2014-10-10 20:58:12
请教陈老师，如何进行“购买对价分摊”（PPA）评估？谢谢！

回答人：chenyiwei
在实务中一般可以购买日为基准日，使用成本法、市场法等对单项可辨认资产、负债进行评估。同时还应按照解释 5 号第一条规定，识别和计量被购买方账面上没有单独确认但合并报表层面符合单独确认条件的可辨认无形资产。

提问人：asdlinlvhe 时间：2014-10-11 10:09:44
怎样理解"如果原先基准日评估时确定了各单项可辨认净资产的公允价值"。比如：评估目的:为收购提供价值参考依据，评估方法分别为成本法和收益法，最终以收益法的评估值做评估结论，能否用此报告中成本法的评估结果代替以“购买对价分摊”为目的的评估结果，做为可辨认净资产的公允价值?

回答人：chenyiwei
这要看该评估结果中的成本法数据是否为正式结果，以及评估机构愿意为此承担责任的程度了。